臺灣臺北地方法院民事判決　九十一年度重訴字第一三二八號
　　原　　　　告　台灣中小企業銀行股份有限公司
　　法 定 代理人　甲○○
　　訴 訟 代理人　戊○○
　　　　　　　　　乙○○
　　被　　　　告　光捷資訊股份有限公司
　　兼法定代理人　己○○
　　被　　　　告　丁○○
　　　　　　　　　丙○○
　　　　　 　　　 庚○○
右當事人間請求清償借款事件，本院判決如左：
　　主　　　文
被告應連帶給付原告美金肆拾玖萬陸仟肆佰零元玖角貳分，及如附表一、二所示之
利息、違約金。
訴訟費用由被告連帶負擔。
本判決於原告以新台幣伍佰柒拾貳萬陸仟元為被告供擔保後，得假執行。
　　事　　　實
甲、原告方面：
一、聲明：除假執行之擔保金額外，如主文第一項所示。
二、陳述：
（一）被告光捷資訊股份有限公司（下稱光捷公司）於民國九十年三月八日，以被告
　　　己○○、丁○○、丙○○、庚○○為連帶保證人，與原告簽訂進口物資融資契
　　　約，約定自九十年三月八日起至九十一年三月八日止，在美金伍拾萬元之限額
　　　內，被告光捷公司得出具開發申請書等文件，申請循環動用，並以本契約授權
　　　原告支付每筆信用狀項下之款頊，借款人及連帶保證人對每筆開發信用狀申請
　　　書等文件所列金額與所生利息、費用均承認之；且依墊款當日原告牌告外幣貸
　　　款利率計算利息、遲延利息，逾期在六個月以內者，並依上開利率之一成、逾
　　　期在六個月以上者，依上開利率之二成計算違約金。嗣被告光捷公司分別於九
　　　十年三月十九日、同年五月十一日，申請開發國際信用狀，開狀金額分別為美
　　　金貳拾玖萬柒仟伍佰元、貳拾參萬貳仟伍佰元，後經原告分別墊款予國外代理
　　　銀行，於扣除被告光捷公司提出之一成融資保證金後，金額分別為美金壹拾捌
　　　萬伍仟柒佰捌拾柒元參角捌分、壹拾參萬玖仟捌佰肆拾壹元貳角捌分。詎被告
　　　光捷公司未依約還款，迄今仍積欠原告美金參拾貳萬伍仟陸佰貳拾捌元陸角陸
　　　分，及如附表一所示之利息、違約金。
（二）另被告光捷公司於九十年三月八日，亦以被告己○○、丁○○、丙○○、庚○○為連帶保證人，與原告簽訂出口押匯總質權書、出口押匯總質權書增補條款
　　　，約定自九十年三月八日起至九十一年三月八日止，在美金壹佰萬元之限額內
　　　，被告光捷公司得循環動用，各筆出口押匯利息均以押匯日原告牌告之利率計
　　　算利息，若押匯款項有不獲承兌或拒絕付款之情形，被告光捷公司應立即償還
　　　所有押匯款項及利息、違約金及費用。後被告光捷公司於九十年四月二十五日
　　　，出具出口押匯申請書及保結書，向原告借款美金貳拾萬元，被告光捷公司並
　　　保證於押匯後十二天內收妥押匯款。詎該押匯款項遭拒絕付款，被告光捷公司
　　　亦未依約還款，僅於九十年五月三十日，還款新台幣壹佰萬元，折合美金貳萬
　　　玖仟參佰伍拾玖元玖角伍分，經扣除支付國外費用美金壹佰參拾伍元貳角壹分
　　　後，計清償本金美金貳萬玖仟貳佰貳拾肆元柒角肆分，迄今仍積欠原告美金壹
　　　拾柒萬零柒佰柒拾伍元貳角陸分，及如附表二所示之利息、違約金。
（三）綜上所陳，前揭債務總計美金肆拾玖萬陸仟肆佰零參元玖角貳分，及如附表一
　　　、二所示之利息、違約金，經原告多方催討，被告光捷公司均未置理。爰分別
　　　依消費借貸和連帶保證之法律關係，請求被告光捷公司、己○○、丁○○、丙○○、庚○○連帶給付如主文第一項所示之本金、利息、違約金。
三、證據：提出進口物資融資契約、出口押匯總質權書、出口押匯總質權書增補條款
　　、出口押匯申請書、保結書、帳卡、利率表各一份，到單通知書、副提單背書申
　　請書各二份，授信約定書五份為證。
乙、被告方面：
　　被告光捷公司、己○○、丁○○、丙○○、庚○○，均未於言詞辯論期日到場，
　　亦未提出書狀作何聲明或陳述。
　　理　　　由
甲、程序上之事由：
一、本件依兩造簽訂之授信約定書第十一條約定，合意以本院為第一審管轄法院，則
　　本院自有管轄權，核先敘明。
二、被告光捷公司、己○○、丁○○、丙○○、庚○○，均未於言詞辯論期日到場，
　　核無民事訴訟法第三百八十六條各款所列情形，爰依原告之聲請，由其一造辯論
　　而為判決。
乙、得心證之理由：
一、原告主張：被告光捷公司於九十年三月八日，以被告己○○、丁○○、丙○○、
　　庚○○為連帶保證人，與原告簽訂進口物資融資契約，約定自九十年三月八日起
　　至九十一年三月八日止，在美金伍拾萬元之限額內，被告光捷公司得循環動用，
　　並按墊款當日原告牌告外幣貸款利率計算利息、遲延利息，逾期在六個月以內者
　　，並依上開利率之一成、逾期在六個月以上者，依上開利率之二成計算違約金。
　　嗣被告光捷公司分別於九十年三月十九日、同年五月十一日，申請開發國際信用
　　狀，開狀金額分別為美金貳拾玖萬柒仟伍佰元、貳拾參萬貳仟伍佰元，後經原告
　　分別墊款予國外代理銀行，於扣除被告光捷公司提出之一成融資保證金後，金額
　　分別為美金壹拾捌萬伍仟柒佰捌拾柒元參角捌分、壹拾參萬玖仟捌佰肆拾壹元貳
　　角捌分。詎被告光捷公司未依約還款，迄今仍積欠原告美金參拾貳萬伍仟陸佰貳
　　拾捌元陸角陸分，及如附表一所示之利息、違約金。另被告光捷公司於九十年三
　　月八日，亦以被告己○○、丁○○、丙○○、庚○○為連帶保證人，與原告簽訂
　　出口押匯總質權書、出口押匯總質權書增補條款，約定自九十年三月八日起至九
　　十一年三月八日止，在美金壹佰萬元之限額內，被告光捷公司得循環動用，各筆
　　出口押匯利息均以押匯日原告牌告之利率計算利息，若押匯款項有不獲承兌或拒
　　絕付款之情形，被告光捷公司應立即償還所有押匯款項及利息、違約金及費用。
　　後被告光捷公司於九十年四月二十五日，出具出口押匯申請書及保結書，向原告
　　借款美金貳拾萬元，被告光捷公司並保證可於押匯後十二天內收妥押匯款。詎該
　　押匯款項遭拒絕付款，被告光捷公司亦未依約還款，僅於九十年五月三十日，還
　　款新台幣壹佰萬元，折合美金貳萬玖仟參佰伍拾玖元玖角伍分，經扣除支付國外
　　費用美金壹佰參拾伍元貳角壹分後，計清償本金美金貳萬玖仟貳佰貳拾肆元柒角
　　肆分，經計算迄今仍積欠原告美金壹拾柒萬零柒佰柒拾伍元貳角陸分，及如附表
　　二所示之利息、違約金。爰分別依消費借貸和連帶保證之法律關係，請求被告光
　　捷公司、己○○、丁○○、丙○○、庚○○連帶給付如主文第一項所示之本金、
　　利息、違約金等語。被告光捷公司、己○○、丁○○、丙○○、庚○○，則均未
　　於言詞辯論期日到場，亦未提出書狀作何聲明或陳述。
二、本件原告主張之前述事實，業據其提出進口物資融資契約、出口押匯總質權書、
　　出口押匯總質權書增補條款、出口押匯申請書、保結書、帳卡、利率表各一份，
　　到單通知書、副提單背書申請書各二份，授信約定書五份為證，核屬相符。而依
　　民事訴訟法第二百八十條第三項規定：「當事人對於他造主張之事實，已於相當
　　時期受合法之通知，而於言詞辯論期日不到場，亦未提出準備書狀爭執者，準用
　　第一項之規定。但不到場之當事人係依公示送達通知者，不在此限。」本件被告
　　光捷公司、己○○、丁○○、丙○○、庚○○分別於九十一年六月三日、同年月
　　六日、同年月五日、同年月三日，收受起狀訴繕本、言詞辯論期日通知書之送達
　　，此有送達回證據在卷足憑。是被告光捷公司、己○○、丁○○、丙○○、庚○○，已於相當時期受合法之通知，而未於言詞辯論期日到場，亦未提出書狀爭執
　　，依前述民事訴訟法第二百八十條第三項之規定，應視同自認原告主張之事實。
　　則原告主張之事實，自堪信為真實。
三、按「每筆遠期信用狀項下融資款項之期限，自貴行國外代理銀行付款日起最長不
　　得超過一百八十天，並願於每筆遠期信用狀項下款項到期時，立即清償本息及有
　　關費用。」、「本契約項下各筆融資之外幣款項及利息，均按貴行付款日貴行牌
　　告外幣貸款利率計算。借款到期願立即清償，如有遲延願依上述利率給付遲延利
　　息；逾期償付本金或利息時，並按借款餘額，自應償付之日起，逾期六個月以內
　　部分，照上述利率百分之十，逾期超過六個月部分，照上述利率百分之二十加付
　　違約金。」被告光捷公司與原告簽訂之進口物資融資契約第三條第三項、第八條
　　分別約定有明文。次按，「各筆出口押匯按押匯日貴行牌告之利率計算。凡於期
　　間內動用而在貴行未獲收妥款項前，立出口押匯總質權人及連帶保證人，仍願負
　　連帶清償責任。各筆出口押匯款如未能收回時，立出口押匯總質權人及連帶保證
　　人，願立即以原幣或折合新台幣清償，並依上述約定利率計算遲延利息，及自遲
　　延日起六個月以內部分，按上述利率百分之十，逾期超過六個月部分，按上述利
　　率百分之二十加付違約金。」被告光捷公司與原告簽訂之出口押匯總質權書增補
　　條款第三條，亦約定有明文。是依前述進口物資融資契約第三條第三項、出口押
　　匯總質權書增補條款第三條之約定，被告光捷公司應自原告墊款之日起，負擔給
　　付約定利息之責任；並於借款到期日，清償融資之借款。而本件被告光捷公司借
　　貸之美金壹拾捌萬伍仟柒佰捌拾柒元參角捌分、壹拾參萬玖仟捌佰肆拾壹元貳角
　　捌分、壹拾柒萬零柒佰柒拾伍元貳角陸分，共三筆借款，原告為被告光捷公司墊
　　款後，被告光捷公司於借款到期日屆至，未依約清償，則依前述進口物資融資契
　　約第八條、出口押匯總質權書增補條款第三條之約定，原告就前述三筆借款，請
　　求被告光捷公司給付如附表一、二所示之利息、違約金，自屬有據。末按，保證
　　債務之所謂連帶，係指保證人與主債務人負同一債務，對於債權人各負全部給付
　　之責任者而言，此就民法第二百七十二條第一項規定連帶債務文義參照觀之甚明
　　；最高法院四十五年度台上字第一四二六號判例，亦著有明文。本件被告己○○
　　、丁○○、丙○○、庚○○擔任被告光捷公司之連帶保證人，如前所述，則依前
　　述最高法院四十五年度台上字第一四二六號判例之意旨，被告己○○、丁○○、
　　丙○○、庚○○自應就被告光捷公司向原告借貸之借款，與被告光捷公司負擔連
　　帶給付責任。從而，原告依消費借貸和連帶保證之法律關係，請求被告光捷公司
　　、己○○、丁○○、丙○○、庚○○連帶給付如主文第一項所示之本金、利息、
　　違約金，為有理由，應予准許。另本件原告陳明願供擔保後，請准宣告假執行，
　　核無不合，爰酌定相當之擔保金額，予以准許。
四、據上論結，原告之訴為有理由，依民事訴訟法第三百八十五條第一項前段、第八
　　十五條第二項、第三百九十條第二項，判決如主文。
中　　　華　　　民　　　國　　九十一　　年　　　七　　　月　　　四　　　日
　 　　　　　　　　　　　　　　　民事第六庭法　　　官　姜悌文
右為正本係照原本作成
如對本判決上訴，須於判決送達後廿日內向本院提出上訴狀，並依上訴利益繳納百分
之一點五之上訴費，若未繳納，逕依民事訴訟法施行法第九條之規定，顯然明知上訴
要件有欠缺，駁回上訴。
中　　　華　　　民　　　國　　九十一　　年　　　七　　　月　　　四　　　日
　　　　　　　　　　　　　　　　　　　　　　法院書記官　陳鳳瀴
